【裁判字號】    97,裁,5015
【裁判日期】    971113
【裁判案由】    土地增值稅
【裁判全文】
最  高  行  政  法  院  裁  定
                                      97年度裁字第5015號
上  訴  人  甲○○
被 上訴 人  桃園縣政府地方稅務局
代  表  人  黃興旺
上列當事人間土地增值稅事件，上訴人對於中華民國97年7月17
日臺北高等行政法院97年度訴字第118號判決，提起上訴，本院
裁定如下：
    主  文
上訴駁回。
上訴審訴訟費用由上訴人負擔。
    理  由
一、按對於高等行政法院判決之上訴，非以其違背法令為理由，
    不得為之，行政訴訟法第242條定有明文。依同法第243條第
    1項規定，判決不適用法規或適用不當者，為違背法令；而
    判決有同條第2項所列各款情形之一者，為當然違背法令。
    又提起上訴，應以上訴狀表明上訴理由，並應添具關於上訴
    理由之必要證據，復為同法第244條第1項第4款及第2項所明
    定。準此，當事人對於高等行政法院判決提起上訴，如以高
    等行政法院判決有行政訴訟法第243條第1項規定之不適用法
    規或適用不當為理由時，其上訴狀或理由書應有具體之指摘
    ，並揭示該法規之條項或其內容；若係成文法以外之法則，
    應揭示該法則之旨趣；倘為司法院解釋或本院之判例，則應
    揭示該判解之字號或其內容；如以高等行政法院判決有行政
    訴訟法第243條第2項所列各款情形為理由時，其上訴狀或理
    由書應揭示合於該條項各款之事實。上訴狀或理由書如未依
    此項方法表明，或其所表明者與上開法條規定不合時，即難
    認為已對高等行政法院判決之違背法令有具體之指摘，其上
    訴自難認為合法。
二、本件上訴人對於臺北高等行政法院97年度訴字第118號判決
    （下稱原判決）上訴，雖以：本件發生爭議日期始於民國（
    下同）92年10月間，在財政部93年8月11日台財稅字第09304
    539730號函釋發布之前，詎被上訴人逕依該函釋意旨作成課
    稅處分，顯然違反法律不溯及既往原則。又系爭土地乃是各
    共有人間以共有持分互為交換取得各宗不動產所有權，則數
    人共有二宗或二宗以上不動產，因同時分割及持分交換，各
    單獨分得原共有之不動產所有權，而產生持分交換之法律效
    果，將影響本件課稅時間點、課稅對象，本件發生時間仍適
    用土地增值稅減半時期，課稅對象亦有待確認。原判決不採
    上訴人上開所陳，上訴人實難甘服等語為由。惟核其上訴狀
    所載內容，或係重述其在原審業經主張而為原判決摒棄不採
    之陳詞，或係就原審所為論斷或駁斥其主張之理由，泛言原
    判決不適用法規或適用不當，而未具體表明原判決究竟有如
    何合於不適用法規或適用不當、或有行政訴訟法第243條第2
    項所列各款之情形，尚難認為已對原判決之如何違背法令有
    具體之指摘。依首揭規定及說明，應認其上訴為不合法，應
    予駁回。
三、據上論結，本件上訴為不合法。依行政訴訟法第249條第1項
    前段、第104條、民事訴訟法第95條、第78條，裁定如主文
    。
中    華    民    國    97    年    11    月    13    日
                    最高行政法院第五庭
                        審判長法官  劉  鑫  楨
                              法官  黃  秋  鴻
                              法官  王  德  麟
                              法官  黃  淑  玲
                              法官  吳  慧  娟
以  上  正  本  證  明  與  原  本  無  異
中    華    民    國    97    年    11    月    13    日
                              書記官  張  雅  琴


司法院資訊處製作；財團法人民間司法改革基金會備份。
